臺灣彰化地方法院刑事判決　　　　　　　96年度易字第1402號
公　訴　人　臺灣彰化地方法院檢察署檢察官
被　　　告　甲○○
　　　　　　　　　　　巷66號.
　　　　　　　　　　（現另案於臺灣雲林監獄執行中）
上列被告因竊盜案件，經檢察官提起公訴（96年度偵字第6963號
），本院判決如下：
    主  文
甲○○結夥三人以上犯竊盜罪，累犯，處有期徒刑捌月；減為有
期徒刑肆月。又結夥三人以上犯竊盜罪，累犯，處有期徒刑捌月
；減為有期徒刑肆月。又結夥三人以上犯竊盜罪，累犯，處有期
徒刑捌月；減為有期徒刑肆月。又結夥三人以上犯竊盜罪，累犯
，處有期徒刑拾月；減為有期徒刑伍月。應執行有期徒刑壹年貳
月。
     犯罪事實
一、甲○○前因違反毒品危害防制條例、竊盜等案件，經本院於
    民國92年10月27日以92年度訴字第977號判決，判處施用第
    一級毒品部分有期徒刑8月、施用第二級毒品部分有期徒刑4
    月、及竊盜未遂部分有期徒刑8月，定應執行刑為有期徒刑1
    年6月，於92年11月17日判決確定在案，並於93年1月9日入
    監執行，並於94年5月31日因縮短刑期執行完畢。詎仍不知
    警惕，與姓名、年籍均不詳，綽號「樹人」、「砲發」之二
    名成年男子，共同基於意圖為自己不法所有之犯意聯絡，分
    別於下列時間、地點，為以下之竊盜行為：
（一）於96年3月2日凌晨3時許，甲○○夥同綽號「樹人」、「
      砲發」之2名成年男子，駕駛懸掛偽造車牌號碼為OE-745
      號之吊桿式大貨車（綽號「砲發」之男子所提供，並無證
      據可證明甲○○明知該車牌係偽造），前往彰化縣田尾鄉
      ○里村○○路○段高速公路旁工地，共同竊取乙○○所有
      之鋼板3 塊，得手後，由綽號「砲發」之男子載運至臺中
      某資源回收場變賣，得款新臺幣（下同）3萬多元，由三
      人朋分花用。
（二）於96年3月10日凌晨3時許，甲○○夥同綽號「樹人」、「
      砲發」之二名成年男子，駕駛懸掛偽造車牌號碼為OE-745
      號之吊桿式大貨車，前往彰化縣田尾鄉○里村○○路○段
      高速公路旁工地，共同竊取乙○○所有之鋼板3塊，得手
      後，由綽號「砲發」之男子載運至臺中某資源回收場變賣
      ，得款3萬多元，由三人朋分花用。
（三）於96年3月21日凌晨3時許，甲○○夥同綽號「樹人」、「
      砲發」之二名成年男子，駕駛懸掛偽造車牌號碼為OE-745
      號之吊桿式大貨車，前往彰化縣田尾鄉溪頂村「龍鳳宮」
      旁空地，共同竊取乙○○所有之鋼筋約3公噸，得手後，
      由綽號「砲發」之男子載運至臺中某資源回收場變賣，得
      款2萬4千多元，由三人朋分花用。
（四）於96年3月30日凌晨3時許，甲○○夥同綽號「樹人」、「
      砲發」之二名成年男子，駕駛懸掛偽造車牌號碼為OE-745
      號之吊桿式大貨車，前往彰化縣田尾鄉○里村○○路○段
      高速公路旁工地，竊取乙○○所有之鋼板2塊，得手後，
      將所竊得之贓物吊上大貨車時，為巡邏員警發現而逃離現
      場。
二、嗣經警在上揭大貨車內採得煙蒂1個，經送內政部警政署刑
    事警察局比對DNA，結果與甲○○之DNA相符，始循線查獲上
    揭（四）之犯罪事實；又吳智明在司法警察機關尚未發覺犯
    罪事實（一）至（三）之犯罪前，主動供出犯罪事實（一）
    至（三）之犯行，自首而接受裁判。
三、案經彰化縣警察局北斗分局報告臺灣彰化地方法院檢察署檢
    察官偵查起訴。
    理  由
壹、證據能力部分：
    本案全部卷證所涵括之供述證據及非供述證據，經公訴人及
    被告均同意全部證據之證據能力，是後述所引用證據之證據
    能力均無疑義，合先敘明。
貳、事實認定及論罪科刑部分：
一、上揭事實，業據被告甲○○於警詢時、偵訊及本院審理中坦
    承不諱，核與證人即被害人乙○○於警詢時證述之情節相符
    ，並有內政部警政署刑事警察局鑑驗書各1紙、採證照片及
    現場照片計13張附卷可稽，足認被告自白與事實相符，被告
    上揭竊盜犯行，應堪以認定。
三、核被告甲○○所為，係涉犯刑法第321條第1項第4款結夥三
    人竊盜罪。又被告先後4次竊盜犯行，犯意各別、行為互殊
    ，應分論併罰。被告與綽號「樹人」、「砲發」之二名男子
    ，就上揭犯罪事實，互有犯意聯絡與行為分擔，應均依刑法
    第28條之規定，論以共同正犯。被告前因違反毒品危害防制
    條例、竊盜等案件，經本院於92年10月27日以92年度訴字第
    977號案，判處施用第一級毒品部分有期徒刑8月、施用第二
    級毒品部分有期徒刑4月、竊盜未遂部分有期徒刑8月，定應
    執行有期徒刑1年6月，於92年11月17日判決確定在案，並於
    93年1月9日入監執行，甫於94年5月31日因縮短刑期執行完
    畢等情，有刑案資料查註紀錄表1份在卷可憑，又其於前開
    有期徒刑執行完畢後，5年以內故意再犯有期徒刑以上之罪
    ，為累犯，應依刑法第47條第1項之規定，均加重其刑。又
    被告在司法警察機關未發覺犯罪前，主動向警方自首，供出
    其所犯之上揭（一）至（三）之犯罪事實，業據證人即承辦
    本件之警察陳豊昌到院結證明確，被告並有接受裁判之事實
    ，符合自首之規定，應依刑法第62條規定，減輕其刑。爰審
    酌被告正值輕壯，不思以己力謀取財物，卻竊取工地鋼板，
    所為殊不可取，及竊得財物之價值、迄未賠償被害人，及被
    告犯後自手坦承犯罪，態度良好等一切情狀，分別量處如主
    文所示之刑，並定其應執行刑。末查，本案犯罪時間係在96
    年4月24日以前，竊盜罪雖為中華民國96年罪犯減刑條例第3
    條第15款所列舉不予減刑之罪名，然其宣告刑若為有期徒刑
    1 年6月以下、拘役或罰金之刑，仍依該條例第2條規定減其
    刑期或金額之二分之一，並應依同條例第7條規定諭知其宣
    告刑及減得之刑。
據上論斷，應依刑事訴訟法第299條第1項前段，刑法第28條、第
321條第1項第4款、第47條第1項、第62條、第51條第5款，中華
民國96年罪犯減刑條例第2條第1項第3款、第7條，判決如主文。
本案經檢察官陳茂榮到庭執行職務
中　　華　　民　　國　　96　　年　　10 　　月　　26 　日
                  刑事第三庭       法  官  吳俊螢
以上正本證明與原本無異。
如不服本判決，應於判決送達後10日內，向本院提出上訴書狀，
上訴書狀應「敘述具體上訴理由」，並按他造當事人之人數附繕
本。「切勿逕送上級法院」。
告訴人或被害人對於判決如有不服具備理由請求檢察官上訴者，
其上訴期間之計算係以檢察官收受判決正本之日期為準。
中　　華　　民　　國　　96　　年　　10 　　月　　26 　日
                                   書記官  詹國立
附錄本案論罪科刑法條全文：
中華民國刑法第321 條
犯竊盜罪而有左列情形之一者，處6 月以上、5 年以下有期徒刑
：
一  於夜間侵入住宅或有人居住之建築物、船艦或隱匿其內而犯
    之者。
二  毀越門扇、牆垣或其他安全設備而犯之者。
三  攜帶兇器而犯之者。
四  結夥三人以上而犯之者。
五  乘火災、水災或其他災害之際而犯之者。
六  在車站或埠頭而犯之者。
前項之未遂犯罰之。
